sk-SK: Vlastnosti vodnej pištole: Nastaviteľná tryska; Vrátane nádrže na chrbát; Dve komory; Ergonomická rukoväť; Vrátane prídavnej nádrže/fľaše; Plávajúce; LED svetlá; Tlakomer; Uzáver na rýchle plnenie; Bezpečnostný zámok; Popruh na rameno; Zvukové efekty; Iné
zh-TW: 水槍功能: 可調式噴嘴; 包含背包水箱; 雙腔室; 人體工學握把; 包含額外水箱/水瓶; 可漂浮; LED 燈; 壓力表; 快速注水蓋; 安全鎖; 肩背帶; 音效; 其他
sv: Egenskaper för vattenpistol: Justerbart munstycke; Ryggsäcksbehållare ingår; Dubbla kammare; Ergonomiskt grepp; Extra tank/flaska ingår; Flytande; LED-lampor; Tryckmätare; Lock för snabbpåfyllning; Säkerhetslås; Axelrem; Ljudeffekter; Övrigt
de: Eigenschaften der Wasserpistole: Verstellbare Düse; Inklusive Rucksack-Tank; Zwei Kammern; Ergonomischer Griff; Inklusive zusätzlichem Tank/Flasche; Schwimmfähig; LED-Lichter; Manometer; Schnellfüllverschluss; Sicherheitsverschluss; Schultergurt; Soundeffekte; Sonstiges
vi: Tính năng của súng nước: Vòi phun có thể điều chỉnh; Kèm bình chứa đeo lưng; Hai khoang; Tay cầm công thái học; Kèm thêm bình/bể chứa; Nổi được; Đèn LED; Đồng hồ đo áp suất; Nắp châm nhanh; Khóa an toàn; Dây đeo vai; Hiệu ứng âm thanh; Khác
cs: Vlastnosti vodní pistole: Nastavitelná tryska; Včetně batohu se zásobníkem; Dvě komory; Ergonomická rukojeť; Včetně přídavné nádrže/láhve; Plovoucí; LED osvětlení; Tlakoměr; Rychloplnicí uzávěr; Bezpečnostní pojistka; Ramenní popruh; Zvukové efekty; Jiné
th: คุณสมบัติของปืนฉีดน้ำ: หัวฉีดปรับได้; มาพร้อมถังเก็บน้ำแบบเป้สะพายหลัง; สองช่อง; ด้ามจับตามหลักสรีรศาสตร์; มีถัง/ขวดน้ำเสริม; ลอยน้ำได้; ไฟ LED; เกจวัดแรงดัน; ฝาเติมน้ำรวดเร็ว; ล็อกนิรภัย; สายสะพาย; เอฟเฟกต์เสียง; อื่นๆ
pt-BR: Características da pistola d'água: Bico ajustável; Reservatório tipo mochila incluído; Câmaras duplas; Empunhadura ergonômica; Tanque/garrafa extra incluído; Flutuante; Luzes de LED; Medidor de pressão; Tampa de enchimento rápido; Trava de segurança; Alça de ombro; Efeitos sonoros; Outro
ro-RO: Caracteristici ale pistolului cu apă: Duză reglabilă; Rezervor tip rucsac inclus; Camere duble; Mâner ergonomic; Rezervor / sticlă suplimentară inclusă; Plutitor; Lumini LED; Manometru; Capac cu umplere rapidă; Blocaj de siguranță; Curea de umăr; Efecte sonore; Altele
pt-PT: Características da pistola de água: Bocal ajustável; Reservatório de mochila incluído; Duplas câmaras; Pega ergonómica; Inclui depósito/garrafa adicional; Flutuante; Luzes LED; Manómetro de pressão; Tampa de enchimento rápido; Fecho de segurança; Alça de ombro; Efeitos sonoros; Outro
ru: Функции водяного пистолета: Регулируемое сопло; Резервуар-рюкзак в комплекте; Две камеры; Эргономичная рукоятка; Дополнительный бак/бутылка в комплекте; Плавучий; Светодиодная подсветка; Манометр; Крышка для быстрого наполнения; Блокировка; Плечевой ремень; Звуковые эффекты; Другое
fi: Vesipyssyn ominaisuudet: Säädettävä suutin; Sisältää reppusäiliön; Kaksi kammiota; Ergonominen kahva; Sisältää lisäsäiliön/pullon; Kelluva; LED-valot; Painemittari; Pikatäyttökorkki; Turvalukko; Olkahihna; Äänitehosteet; Muu
nb: Funksjoner i vannpistol: Justerbar dyse; Ryggsekkreservoar inkludert; Doble kamre; Ergonomisk grep; Ekstra tank/flaske inkludert; Flytende; LED-lys; Trykkmåler; Hurtigfyllingslokk; Sikkerhetslås; Skulderstropp; Lydeffekter; Annet
ko: 물총 기능: 조절식 노즐; 백팩형 물통 포함; 듀얼 챔버; 인체공학적 그립; 여분 탱크/물병 포함; 물에 뜸; LED 라이트; 압력계; 빠른 리필 캡; 안전 잠금장치; 어깨 스트랩; 사운드 효과; 기타
en: Water gun features: Adjustable nozzle; Backpack reservoir included; Dual chambers; Ergonomic grip; Extra tank/bottle included; Floatable; LED lights; Pressure gauge; Quick-fill cap; Safety lock; Shoulder strap; Sound effects; Other
da: Funktioner i vandpistol: Justerbar dyse; Inkl. rygsækbeholder; To kamre; Ergonomisk greb; Inkl. ekstra tank/flaske; Kan flyde; LED-lys; Trykmåler; Hurtigpåfyldningslåg; Sikkerhedslås; Skulderstrop; Lydeffekter; Andet
pl: Cechy pistoletu na wodę: Regulowana dysza; Zbiornik na plecy w zestawie; Dwie komory; Ergonomiczny uchwyt; Dodatkowy zbiornik/butelka w zestawie; Pływający; Światła LED; Manometr; Korek szybkiego napełniania; Blokada bezpieczeństwa; Pasek na ramię; Efekty dźwiękowe; Inne
fr: Caractéristiques du pistolet à eau: Buse réglable; Réservoir sac à dos inclus; Double chambre; Poignée ergonomique; Réservoir ou bouteille supplémentaire inclus; Flottant; Lumières LED; Manomètre; Bouchon à remplissage rapide; Verrouillage de sécurité; Bandoulière; Effets sonores; Autre
hu: Vízipisztoly funkciói: Állítható fúvóka; Hátizsáktartály mellékelve; Dupla kamra; Ergonomikus markolat; Extra tartály/palack mellékelve; Vízen lebegő; LED lámpák; Nyomásmérő; Gyorsan tölthető kupak; Biztonsági zár; Vállpánt; Hangeffektek; Egyéb
lt-LT: Vandens pistoleto ypatybės: Reguliuojamas antgalis; Pridėta kuprinė-rezervuaras; Dvigubos kameros; Ergonomiška rankena; Pridėtas papildomas bakas / butelis; Plūduriuojantis; LED lemputės; Slėgio matuoklis; Greitojo užpildymo dangtelis; Saugos užraktas; Petneša; Garso efektai; Kita
bg-BG: Характеристики на воден пистолет: Регулируема дюза; Включен е резервоар тип раница; Двойни камери; Ергономичен захват; Включен е допълнителен резервоар/бутилка; Плаващ; LED светлини; Манометър; Капачка за бързо пълнене; Защитно заключване; Каишка за рамо; Звукови ефекти; Друго
es: Características de la pistola de agua: Boquilla ajustable; Incluye depósito de mochila; Cámaras dobles; Agarre ergonómico; Incluye tanque/botella adicional; Flotable; Luces LED; Manómetro; Tapa de llenado rápido; Cierre de seguridad; Correa para el hombro; Efectos de sonido; Otro
el: Χαρακτηριστικά νεροπίστολου: Ρυθμιζόμενο ακροφύσιο; Περιλαμβάνεται δοχείο πλάτης; Διπλοί θάλαμοι; Εργονομική λαβή; Περιλαμβάνεται επιπλέον δοχείο/μπουκάλι; Επιπλέει; Φώτα LED; Μανόμετρο; Καπάκι γρήγορου γεμίσματος; Κλείδωμα ασφαλείας; Ιμάντας ώμου; Ηχητικά εφέ; Άλλο
sl-SI: Lastnosti vodne pištole: Prilagodljiva šoba; Vključen nahrbtnik za rezervoar; Dvojna komora; Ergonomski ročaj; Vključen dodaten rezervoar/steklenica; Plavajoče; Lučke LED; Merilnik tlaka; Pokrov za hitro polnjenje; Varnostna ključavnica; Naramnica; Zvočni učinki; Drugo
nl: Waterpistoolfuncties: Verstelbare spuitmond; Inclusief rugzakreservoir; Dubbele kamers; Ergonomische greep; Inclusief extra tank/fles; Drijvend; Led-verlichting; Manometer; Snelsluiting; Veiligheidsslot; Schouderband; Geluidseffecten; Overige
zh-CN: 水枪特点: 可调喷嘴; 含背包式水箱; 双水舱; 人体工程学握把; 含备用水箱/水瓶; 可漂浮; LED 灯; 压力表; 快充盖; 安全锁; 肩带; 音效; 其他
hr-HR: Značajke vodene puške: Podesiva mlaznica; Uključen spremnik u obliku ruksaka; Dvostruke komore; Ergonomski rukohvat; Uključen dodatni spremnik/boca; Pluta na vodi; LED svjetla; Manometar; Čep za brzo punjenje; Sigurnosna brava; Naramenica; Zvučni efekti; Ostalo
it: Funzionalità della pistola ad acqua: Ugello regolabile; Serbatoio a zaino incluso; Camere doppie; Impugnatura ergonomica; Serbatoio/bottiglia extra inclusi; Galleggiante; Luci LED; Manometro; Tappo a riempimento rapido; Blocco di sicurezza; Tracolla; Effetti sonori; Altro
ja: 水鉄砲機能: 調整可能ノズル; バックパック型リザーバー付き; デュアルチャンバー; 人間工学に基づいたグリップ; 予備タンク / ボトル付き; 水に浮く; LEDライト; 圧力計; クイックフィルキャップ; 安全ロック; ショルダーストラップ; サウンドエフェクト; その他
tr: Su tabancası özellikleri: Ayarlanabilir nozul; Sırt çantası haznesi dahil; Çift hazne; Ergonomik tutma yeri; Ekstra tank/şişe dahil; Yüzer; LED ışıklar; Basınç göstergesi; Hızlı dolum kapağı; Güvenlik kilidi; Omuz askısı; Ses efektleri; Diğer